# 未开始生产销售活动是否可以进行利润分配（来源于营业外收入）

提问人：shuyunlei 时间：2018-03-06 11:50:45
请教陈版及各位前辈，某企业尚未开始生产销售活动，收到了一笔政府补助，计入营业外收入，因此利润为正，是否可以分红给股东？

回答人：chenyiwei
理论上可以，但要关注相关的政府补助批文以及相关的财政资金管理办法中是否对该补助有特别限定用途、不得用于股利分配的明确规定。